ACORDAO-COMPLETO-2584502

ACÓRDÃO 2900/2023 ATA 10/2023 - PRIMEIRA CÂMARA

VISTOS, relatados e discutidos estes autos nos quais se analisam embargos de declaração opostos pela Fundação Universidade de Brasília em face do Acórdão 1133/2023-TCU-Primeira Câmara;
ACORDAM os Ministros do Tribunal de Contas da União, reunidos em Sessão da 1ª Câmara, diante das razões expostas pelo Relator, em:
9.1. conhecer, dos presentes embargos de declaração, com fundamento nos arts. 32, inciso II, e 34 da Lei 8.443/1992, para, no mérito, rejeitá-los;
9.2. encaminhar cópia desta decisão à Fundação Universidade de Brasília e à interessada.

Embargos de declaração opostos em face de decisão por meio do qual o TCU negou provimento a pedido de reexame interposto pela entidade recorrente.

Primeira Câmara

Fundação Universidade de Brasília.

3. Interessados/Responsáveis/Recorrentes:
3.1. Interessada: Eliana dos Reis Nunes (XXX.355.301-XX).
3.2. Recorrente: Fundação Universidade de Brasília (00.038.174/0001-43).

13.1. Ministros presentes: Walton Alencar Rodrigues (Presidente), Vital do Rêgo (Relator), Jorge Oliveira e Jhonatan de Jesus.
13.2. Ministro-Substituto convocado que não participou da votação: Augusto Sherman Cavalcanti.

VITAL DO RÊGO

Ministro Vital do Rêgo.

Trata-se de embargos de declaração opostos pela Fundação Universidade de Brasília em face do Acórdão 1133/2023-TCU-Primeira Câmara, por meio do qual esta Corte de Contas negou provimento a pedido de reexame interposto pela Entidade embargante. 
2.	Em seu apelo recursal, juntado na peça 31, em 31/3/2023, a embargante sustenta, no essencial, o que segue:
 (...) 
O pedido de reexame não provido pretendia a reforma do Acórdão 6088/2022, que havia determinado à recorrente a correção do valor da rubrica referente à URP, para que fosse reestabelecido aquele verificado na data em que a decisão liminar no MS 26.156 (novembro de 2006) fora proferida. Para tanto, argumentou-se que o acordão recorrido contrariava frontalmente determinação do Acórdão 2355/2016-TCU-Plenário, proferido em sede de Relatório de Inspeção, que estabeleceu expressamente o montante pago aos beneficiários antes do advento da Lei 13.325/2016 como marco temporal.
Ocorre, todavia, que o eminente Relator, para negar provimento ao recurso, fundamentou seu voto no argumento de que o Tribunal, no momento da deliberação que resultou no Acórdão 2355/2016-TCU-Plenário, não teria a informação de que o valor da URP paga pela UnB aos beneficiários do mandado de segurança retromencionado teria sofrido reajustes até o advento da Lei 13.325/2016. Senão vejamos trecho da fundamentação do voto:
Observo que a referida decisão proferida pelo Plenário desta Corte de Contas determinou que a entidade recorrente "corrigisse os valores atualmente pagos a título de URP aos beneficiários dos MS 26.156 e MS 28.819 para os patamares existentes antes do advento da Lei 13.325/2016" tão somente porque, naquela ocasião, este Tribunal não tinha a informação de que as parcelas decorrentes da URP vinham sofrendo reajustes em seus valores nominais protegidos pelos mandados de segurança mencionados, entre a prolação dos referidos writs e a vigência da Lei 13.325/2016.
 
A Unidade de Auditoria Especializada em Recursos (AudRecursos) , contudo, manifestou-se, no que foi seguida pelo Ministério Público junto ao TCU, favoravelmente ao pedido veiculado no recurso da FUB, no sentido de tornar sem efeito a determinação constante do item 9.2.1 do Acórdão 6088/2022-TCU-Primeira Câmara. É importante destacar trecho dos fundamentos da área técnica para tanto. Vejamos:
5.19. Verifica-se que as determinações cautelares contidas no Acórdão 2355/2016-TCU-Plenário (Relator Ministro Benjamin Zymler) traçaram as diretrizes que deveriam ter sido seguidas pelos agentes públicos em questão, explicitamente demonstrando especial preocupação em não violar as medidas liminares concedidas pelo Supremo Tribunal Federal no âmbito dos MS 26.156 e 28.819. Cabe ressaltar que a proposta da Sefip no sentido de que fosse corrigido o valor da parcela relativa à URP, a fim de excluir os reajustes concedidos após 1/11/2006, data do deferimento de liminar no MS 26.156, deixou de ser acolhida pelo Relator.
5.20. Por considerar que essa situação perdurava há alguns anos e para evitar que se alegasse indevidamente que a Corte de Contas estaria decidindo em afronta às liminares concedidas pela Ministra Cármen Lúcia, o Ministro-Relator Benjamin Zymler entendeu de prudência que a medida cautelar deferida tivesse por objetivo apenas evitar o aumento indevido da vantagem em razão do advento da Lei 13.325/2016, em contrariedade ao Acórdão 2161/2005-TCU-Plenário e sem amparo em decisão judicial.
5.21. Mediante o Acórdão 561/2017-TCU-Plenário (Relator Ministro Benjamin Zymler) , o Tribunal decidiu confirmar a medida cautelar deferida no Acórdão 2355/2016-TCU-Plenário e determinar à Fundação Universidade de Brasília que corrigisse os valores então pagos a título de URP aos beneficiários dos MS 26.156 e MS 28.819 para os patamares existentes antes do advento da Lei 13.325/2016.
5.22. No presente caso concreto, entende-se que caberia a observância do mesmo zelo e prudência que levou o Plenário do TCU a endossar o voto da lavra do Ministro Benjamim Zymler, também relator do acórdão ora recorrido, limitando a correção do valor pago a título de URP para os patamares anteriores à edição da Lei 13.325/2016.
5.23. Diante disso, opina-se pelo acolhimento dos argumentos da recorrente, de modo a dar provimento parcial ao recurso, desconstituindo-se a determinação constante do subitem 9.2.1 do Acórdão 6088/2022-TCU-Primeira Câmara (Relator Ministro Benjamin Zymler) .
CONCLUSÃO
6. Da análise de mérito, conclui-se que é não é cabível a determinação para a FUB corrigir o valor da rubrica alusiva à URP de fevereiro de 1989, com o restabelecimento do valor verificado em setembro de 2010, mês em que foi proferida pelo STF a decisão liminar que assegurou sua irredutibilidade.
6.1. Por conseguinte, sugere-se dar provimento parcial ao presente recurso para tornar sem efeito a determinação contida no subitem 9.2.1 do acórdão contestado [sem grifos no original].
Verifica-se do trecho supratranscrito que no Acórdão 2355/2016-TCU-Plenário a Corte de Contas optou, deliberadamente, por não acolher "proposta da Sefip no sentido de que fosse corrigido o valor da parcela relativa à URP, a fim de excluir os reajustes concedidos após 1/11/2006, data do deferimento de liminar no MS 26.156". A motivação do Tribunal naquele contexto analisou expressamente "a necessidade de que a medida cautelar deferida tivesse por objetivo apenas evitar o aumento indevido da vantagem em razão do advento da Lei 13.325/2016".
Convém transcrever trecho da fundamentação do voto do eminente relator Acórdão 2355/2016-TCU-Plenário, ministro Benjamin Zymler, que demonstra a plena ciência da Corte de que as parcelas relativas a URP haviam sofrido reajustes após o deferimento da liminar no MS 26.156. Senão vejamos:
27. Assim sendo, entendo que a FUB extrapolou o conteúdo das decisões judiciais do STF ao transformar a vantagem da URP, então paga sob a forma de VPNI, no percentual de 26,05%, que vem incidindo sobre todas as estruturas remuneratórias fixadas por novas leis.
28. Portanto, seria de acolher a proposta da Sefip.
29. Contudo, considerando que essa situação perdura há alguns anos e para evitar que se alegue indevidamente que esta Corte está decidindo em afronta às liminares concedidas pela Ministra Cármen Lúcia, entendo de prudência que a medida cautelar a ser deferida tenha por objetivo apenas evitar o aumento indevido da vantagem em razão do advento da Lei 13.325/2016, em contrariedade ao Acórdão 2161/2005-TCU-Plenário e sem amparo em decisão judicial.
30. Veja-se que o fundamento das medidas liminares proferidas nos MS 26156 e 28819 foio de preservar a remuneração então percebida pelos servidores até a decisão de mérito a ser proferida pela Suprema Corte, dado seu caráter alimentar.
31. Assim sendo, em que pese entender que teria sido possível, já em 2006, medida semelhante, de modo a impedir o pagamento de um percentual fixo sobre a remuneração dos servidores, o que implica a possibilidade de aumento nominal dos valores pagos a título de URP, entendo que o periculum in mora decorre da concessão indevida de novo aumento da URP, de molde a aumentar o prejuízo suportado pelo Erário.
32. Já o fumus boni iuri fica evidenciado não apenas pelo fato de existir maciça jurisprudência desta Corte e do Poder Judiciário contra manutenção, nos dias atuais, da URP de 1989, mas, em especial, pela decisão de mérito do MS 25678, proferida monocraticamente pelo relator Ministro Luiz Fux em 4/11/2014 e mantida pela Primeira Turma.
 (...) 
34. Considerando, pois, que a FUB novamente extrapolou o conteúdo do MS 26156 e aumentou o valor pago a título de URP, fazendo incidir na rubrica o aumento decorrente da Lei 13.325/2016, acolho parcialmente o encaminhamento proposto pela Sefip, com as alterações julgadas pertinentes.
Como se observa, tal medida cautelar foi adotada para evitar a incidência na rubrica da URP de aumento decorrente da Lei nº 13.325/2016. Em seu voto, o relator expressamente justificou o entendimento nesse sentido para "evitar que se alegue indevidamente que esta Corte está decidindo em afronta às liminares concedidas pela Ministra Cármen Lúcia". Dessa forma, o valor determinado a ser pago a título de URP é aquele imediatamente anterior à Lei nº 13.325/2016, e não a importância paga em novembro de 2006, quando da concessão da decisão liminar pela Ministra Cármen Lúcia.
Destaca-se que tal entendimento foi ratificado no Acórdão 561/2017-TCU-Plenário:
ACORDAM os Ministros do Tribunal de Contas da União, reunidos em sessão do Plenário, diante das razões expostas pelo relator e com fundamento no art. 45 da Lei 8.443/1992 c/c art. 276 do Regimento Interno deste Tribunal, em:
9.1. aplicar às sras. Cláudia Rosana de Araújo Costa e Márcia Abrahão Moura a multa prevista no §1º do art. 58 da Lei 8.443/1992 no valor de R$ 20.000,00 (vinte mil reais) , com fixação do prazo de quinze dias, a contar da notificação, para comprovar, perante o Tribunal (art. 214, inciso III, alínea "a", do Regimento Interno) , o recolhimento da dívida aos cofres do Tesouro Nacional, atualizada monetariamente desde a data deste acórdão até a do efetivo recolhimento, se for paga após o vencimento, na forma da legislação em vigor;
9.2. confirmar a medida cautelar determinada pelo Acórdão 2355/2016-TCU-Plenário e determinar à Fundação Universidade de Brasília que:
9.2.1. corrija os valores atualmente pagos a título de URP aos beneficiários dos MS 26156 e MS 28819 para os patamares existentes antes do advento da Lei 13.325/2016;
9.2.2. exclua a rubrica relativa à URP dos contracheques dos inativos e pensionistas que integravam o polo ativo do MS 25.678, ainda que eventualmente sejam beneficiários dos MS 26156 e MS 28819;
9.2.3. promova, caso não comprovado o tempestivo recolhimento, o desconto integral ou parcelado das multas estipuladas no subitem 9.1 deste Acórdão sobre os vencimentos das responsáveis, observados os limites previstos na legislação pertinente, nos termos do art. 28, inciso I, da Lei 8.443/1992, c/c o art. 219, inciso I, do Regimento Interno do TCU;
9.3. determinar à Secretaria de Fiscalização de Pessoal que monitore o cumprimento das determinações contidas no subitem 9.2;
9.4. encaminhar cópia deste acórdão, bem como do relatório e voto que o fundamentam, à Ministra Cármen Lúcia, Presidente do Supremo Tribunal Federal e relatora dos MS 26156, e ao Ministro Ricardo Lewandowski, atual relator do MS 28819;
9.5. arquivar o presente processo.
O ministro-relator, Benjamin Zymler, em seu voto, manteve todos os fundamentos apresentados quando da adoção da medida cautelar.
Em razão de tais decisões, não modificadas em decisões posteriores do Plenário, a Universidade de Brasília ajustou os valores pagos a título de URP aos beneficiários dos MS 26156 e MS 28819 sendo atualmente fixados nos patamares existentes imediatamente antes do advento da Lei nº 13.325/2016.
Com a máxima vênia, verifica-se que o fundamento apresentado pelo eminente relator do pedido de reexame interposto em face do Acórdão 6088/2022-TCU-Primeira Câmara parte de premissa fática comprovadamente equivocada, o que demanda retificação.
Outrossim, o eminente relator destacou entendimento de que a "Corte de Contas não pode se desviar do exato cumprimento do que restou assentado na liminar proferida nos autos do MS 26.156". Nesse contexto, asseverou:
Observo que a medida liminar deferida pelo STF assegurou aos servidores substituídos, até o julgamento do mérito do mandamus, tão somente a manutenção do valor percebido a título de URP/1989. Com isso, restou assegurado a cada servidor substituído o direito de conservar em sua remuneração o quantum percebido em decorrência da URP, em 14 de novembro de 2006, data da concessão da referida medida liminar. Diante do comando contido na liminar mencionada, não pode esta Corte de Contas permitir que pagamentos não abarcados pela referida decisão, continuem a ser realizados, em razão dos evidentes prejuízos que tais pagamentos causariam ao erário.
Não se vislumbra qualquer violação à decisão liminar constante do MS 26.156 nas decisões (Acórdão 2355/2016 e Acórdão 561/2017) , transitadas em julgado, adotadas pelo Plenário do TCU no âmbito do Relatório de Inspeção constante Processo nº Processo 011.205/2009-0. O comando da decisão judicial deferiu o pedido liminar para que a autoridade coatora "se abstivesse de praticar atos tendentes a diminuir, suspender e/ou retirar da remuneração/proventos/pensões dos docentes substituídos a parcela referente à URP de fevereiro de 1989 e/ou impliquem a devolução dos valores recebidos àquele título".
Os Acórdãos 2355/2016 e 561/2017 explicitamente enfrentaram essa questão, determinando à FUB que mantivesse os "valores pagos a título de URP aos beneficiários dos MS 26156 e MS 28819 nos patamares existentes antes do advento da Lei 13.325/2016".
No caso concreto não há qualquer fato novo que justifique mudança interpretativa a afastar a coisa julgada administrativa. Aliás, entende-se que o único fato novo apto a alterar as determinações constantes do Acórdão 561/2017-TCU-Plenário seria desconstituição da liminar concedida no âmbito do Mandado de Segurança 28.819, em curso no Supremo Tribunal Federal, o que não ocorreu até a presente data.
Com a devida vênia, verifica-se que, na ausência de fato novo justificável, opera-se, in casu, a coisa julgada administrativa. Interpretação distinta representará clara violação ao princípio da segurança jurídica e da isonomia, uma vez que servidores aposentados em idêntica situação jurídica passaram a receber tratamento distinto, em contrariedade à determinação do Plenário da Corte.
Importante lembrar que o princípio da segurança jurídica tem como finalidade principal proteger a confiança dos administrados que acreditaram na legalidade dos atos praticados pela Administração, de modo a conferir estabilidade às relações jurídicas já constituídas, como é o caso. Ademais, para se preservar o Estado de Direito, é imprescindível que se estabeleça proteção à boa-fé dos administrados que confiaram na legalidade (conformidade legal) do ato da Administração.
Diante desse cenário, em que o julgado partiu de premissas fáticas e jurídicas equivocadas, vislumbra-se a necessidade de que esse E. Tribunal atribua efeitos infringentes aos presentes embargos de declaração, haja vista a constatação da contradição acima apontada. Tal possibilidade encontra-se expressa no §7º do art. 287 do RITCU:
§7º Conferidos efeitos infringentes aos embargos, serão devolvidos os prazos a todos os interessados.
Por todo o exposto, verifica-se estar presente contradição no acórdão vergastado, o que permite a revisão do julgamento dos atos de aposentadoria, de forma a que sejam garantidos os princípios da isonomia e da segurança jurídica.
PEDIDO
Ante o exposto, a UnB requer que:
sejam os presentes embargos de declaração conhecidos, tendo em vista seu cabimento e tempestividade, atribuindo-se efeito suspensivo para cumprimento do acórdão embargado e para interposição dos demais recursos previstos no Regimento Interno dessa Corte de Contas;
no mérito, sejam providos os embargos para que, reconhecida a contradição, consubstanciada na adoção de premissa equivocada com atribuição de efeitos infringentes para que seja reformada a determinação contida no subitem 9.2.1. do Acórdão 6088/2022-TCU-Primeira Câmara.
Eis o Relatório.

não há.

Não atuou.

EMBARGOS DE DECLARAÇÃO OPOSTOS EM FACE DO ACÓRDÃO 1.133/2023-TCU-1ª CÂMARA, POR MEIO DO QUAL ESTA CORTE DE CONTAS NEGOU PROVIMENTO A PEDIDO DE REEXAME INTERPOSTO PELA ENTIDADE EMBARGANTE. CONTRADIÇÃO ALEGADA NÃO CARACTERIZADA. CONHECIMENTO. REJEIÇÃO.

APOSENTADORIA (APOS)

não atuou.

Em análise, embargos de declaração opostos pela Fundação Universidade de Brasília em face do Acórdão 1133/2023-TCU-Primeira Câmara, por meio do qual esta Corte de Contas negou provimento ao pedido de reexame interposto pela entidade embargante em face do Acórdão 6088/2022-TCU-Primeira Câmara, que, por sua vez, considerou ilegal o ato de concessão de aposentadoria emitido em favor da Sra. Eliana dos Reis Nunes. 
Convém novamente destacar que o juízo pela ilegalidade do ato se deu em razão da inclusão, nos proventos da inativa, da parcela alusiva à URP (26,05%) . 
Preliminarmente, destaco que e entidade embargante tomou ciência da decisão embargada em 20/3/2023, consoante o termo de ciência de comunicação acostado à peça 28. Com isso, o embargo juntado à peça 31 em 31/3/2023 e protocolizado neste Tribunal no dia 30/3/2023 encontra-se tempestivo, nos termos do art. 287, § 1º, do Regimento Interno do TCU.
No apelo apresentado, a Fundação Universidade de Brasília sustenta, em síntese que a decisão embargada incorreu em contradição por partir de premissa fática e jurídica equivocadas. O cerne dos argumentos trazidos é o que se segue:
 (...) Acórdão 2355/2016-TCU-Plenário a Corte de Contas optou, deliberadamente, por não acolher "proposta da Sefip no sentido de que fosse corrigido o valor da parcela relativa à URP, a fim de excluir os reajustes concedidos após 1/11/2006, data do deferimento de liminar no MS 26.156". A motivação do Tribunal naquele contexto analisou expressamente "a necessidade de que a medida cautelar deferida tivesse por objetivo apenas evitar o aumento indevido da vantagem em razão do advento da Lei 13.325/2016".
 (...) Não se vislumbra qualquer violação à decisão liminar constante do MS 26.156 nas decisões (Acórdão 2355/2016 e Acórdão 561/2017) , transitadas em julgado, adotadas pelo Plenário do TCU no âmbito do Relatório de Inspeção constante Processo Processo 011.205/2009-0. O comando da decisão judicial deferiu o pedido liminar para que a autoridade coatora "se abstivesse de praticar atos tendentes a diminuir, suspender e/ou retirar da remuneração/proventos/pensões dos docentes substituídos a parcela referente à URP de fevereiro de 1989 e/ou impliquem a devolução dos valores recebidos àquele título".
Ao final, a entidade embargante requer:
 (...) 
b) no mérito, sejam providos os embargos para que, reconhecida a contradição, consubstanciada na adoção de premissa equivocada com atribuição de efeitos infringentes para que seja reformada a determinação contida no subitem 9.2.1. do Acórdão 6088/2022-TCU-Primeira Câmara.
II
A despeito dos argumentos apresentados, o apelo manejado pela Fundação Universidade de Brasília não tem o condão de promover alteração na parte dispositiva do acórdão embargado. 
In casu, ainda que se reconheça que o TCU tinha a informação de que outros aumentos haviam sido implementados na parcela da URP antes daqueles dados pela Lei 13.325/2016, o fato é que a cautelar dada nos autos do TC Processo 011.205/2009-0 e mantida no mérito pelo TCU teve por intenção, naquele momento, não permitir novo e iminente reajuste não abarcado pelas decisões liminares dadas pelos MS 26.156 e MS 28.819. Com isso, o TCU não reconheceu que os reajustes irregulares aplicados na parcela da URP após a concessão das liminares eram legais. Além disso, não há justificativa jurídica para deixar de aplicar o reajuste dado pela Lei 13.325/2016 e manter outros eventualmente concedidos, uma vez que a liminar concedida pelo STF não ampara a concessão de reajustes para a parcela da URP.
Reforço, ademais, que não há contradição na determinação feita por meio da decisão recorrida (Acórdão 6088/2022-TCU-Primeira Câmara) em relação ao que restou decidido no Acórdão 2355/2016-TCU-Plenário, na medida em que a primeira deliberação complementa a segunda, na análise de ato complexo de aposentadoria. 
Destaco, ainda, que o Relator do sobredito Acórdão 2355/2016-TCU-Plenário, o Min. Benjamin Zymler tem adotado, nas suas decisões mais recentes, a mesma medida, qual seja, a de que a parcela da URP, nos atos de aposentadorias submetidos a registro, tenha seus valores ajustados para a data das liminares proferidas nos autos dos Mandados de Segurança 26.156 e 28.819. (a exemplo dos Acórdãos 687/2023, 9.167/2022, 7.018/2022, 6.028/2022 da 1ª Câmara) .
Por fim, transcrevo o trecho da decisão embargada que, por si só, obriga esta Corte de Contas a dar o exato cumprimento ao que restou decidido pela esfera judicial:
 (...) 
10.	 Ademais, no caso concreto dos autos, entendo que esta Corte de Contas não pode se desviar do exato cumprimento do que restou assentado na liminar proferida nos autos do MS 26.156, que assim dispôs:
MS 26.156 (Liminar concedida em 14/11/2006) 
DECISÃO: MANDADO DE SEGURANÇA PREVENTIVO. ATO DO TRIBUNAL DE CONTAS DA UNIÃO QUE EXCLUI PARCELA DA URP DE APOSENTADORIAS DE DOCENTES DA UNB. DIREITO RECONHECIDO EM DECISÃO TRANSITADA EM JULGADO. LIMINAR DEFERIDA. 
1. Trata-se de mandado de segurança preventivo, com pedido de medida liminar, impetrado pelo Sindicato Nacional dos Docentes das Instituições de Ensino Superior - Andes - Sindicato Nacional no âmbito de sua Secção Sindical dos Docentes da Universidade de Brasília - ADUnB - Seção Sindical, em 13 de setembro de 2006, contra o Presidente do Tribunal de Contas da União, o Magnífico Reitor da Fundação Universidade de Brasília - FUB e a Secretária de Recursos Humanos da Fundação Universidade de Brasília, "para afastar potencial violação ao direito líquido e certo da categoria que representa - os professores da Universidade de Brasília - UnB - uma vez que as Autoridades Coatoras têm, sistematicamente, ameaçado diminuir, suspender e/ou retirar da remuneração/proventos/pensões dos docentes substituídos a parcela referente a Unidade de Referência e Padrão (URP) - advinda do Decreto-Lei n. 2.335, de 12.6.87, alcunhada de Plano Verão, incorporada em definitivo à remuneração dos professores, por força [de] decisão judicial transitada em julgado, e (que) vem sendo recebida há (quinze) anos (desde 1991) ."
 (...) 
4. Pela natureza alimentar da URP, paga aos docentes substituídos durante alguns anos, e cujos valores representam parte considerável das remunerações devidas, defiro o pedido de medida liminar para determinar à autoridade indigitada coatora se abstenha de praticar atos tendentes a diminuir, suspender e/ou retirar da remuneração/proventos/pensões dos docentes substituídos a parcela referente à URP de fevereiro de 1989 e/ou impliquem a devolução dos valores recebidos àquele título, até a decisão final da presente Ação. (destaque acrescido) 
11.	 Observo que a medida liminar deferida pelo STF assegurou aos servidores substituídos, até o julgamento do mérito do mandamus, tão somente a manutenção do valor percebido a título de URP/1989. Com isso, restou assegurado a cada servidor substituído o direito de conservar em sua remuneração o quantum percebido em decorrência da URP, em 14 de novembro de 2006, data da concessão da referida medida liminar. Diante do comando contido na liminar mencionada, não pode esta Corte de Contas permitir que pagamentos não abarcados pela referida decisão, continuem a ser realizados, em razão dos evidentes prejuízos que tais pagamentos causariam ao erário.
12.	 No caso da ex-servidora Eliana dos Reis Nunes, destaco que na data em que houve a concessão da medida liminar, 14/11/2006, a URP era paga à interessada no valor de R$ 570,28; em janeiro de 2017, quando se deu a aposentadoria, o valor saltou para R$ 3.079,53, sendo o valor atual ligeiramente menor (R$ 2.779,98) , mas ainda muito superior ao que restou garantido pela liminar referida. Com isso, não há, nas razões recursais apresentadas pela Fundação Universidade de Brasília, argumentos capazes de alterar a decisão recorrida.
	Ante o exposto, voto para que seja adotada a minuta de acórdão que ora trago ao exame deste Colegiado.
TCU, Sala das Sessões, em 18 de abril de 2023.
Ministro VITAL DO RÊGO 
Relator